【裁判字號】    90,交易,36
【裁判日期】    901108
【裁判案由】    過失傷害
【裁判全文】
臺灣嘉義地方法院刑事判決                            九十年度交易字第三六號
    公  訴  人  臺灣嘉義地方法院檢察署檢察官
    被      告  乙○○
右列被告因過失傷害案件，經檢察官提起公訴（八十九年度偵字第七二四一號），本
院判決如左：
    主  文
乙○○過失傷害人，處有期徒刑伍月，如易科罰金，以佰元折算壹日。
    事  實
一、乙○○於民國八十九年七月三十一日清晨六時四十分許，駕駛車牌號碼ＳＣ─四
    八八二號自用小客車，沿嘉義縣第一五九縣道新港鄉路段由南往北行駛，途經該
    縣道與嘉義縣新港鄉○○路之交岔路口時，本應注意汽車行駛至設有燈光號誌之
    交岔路口時，其行進應遵守燈光號誌之指示，面對圓形紅燈時，表示禁止通行，
    不得超越停止線或進入路口之規定，而依當時天候雨、晨光、路面無障礙、無缺
    陷、視距良好，又無不能注意之情形，竟疏未注意遵守上開規定，於通過上開交
    岔路口時，貿然闖越紅燈，適陳朝明駕駛車牌號碼ＲＬ─九一二號自用小客車，
    沿嘉義縣新港鄉○○路由西向東行駛，亦行經該交叉路口，閃避不及，陳朝明所
    駕駛之上開自小客車雖遭乙○○所駕駛之上開自小客車撞及，因而失控打轉，又
    撞擊對向車道由甲○○所騎乘之車牌號碼七六三─三六八七號機車，致甲○○受
    有右側橈骨骨折、右側肱股骨折及左脛骨骨折等傷害。乙○○則於肇事後，在未
    經有偵查犯罪職權之機關或公務員發覺為犯嫌前，向到場處理之嘉義縣警察局民
    雄分局月眉派出所警員丙○○自首即陳稱其為肇事者及肇事經過，並願接受裁判
    。
二、案經甲○○訴由嘉義縣警察局民雄分局報請臺灣嘉義地方法院檢察署檢察官偵查
    起訴。
    理  由
一、訊據被告乙○○固坦承於右揭時地撞擊被害人陳朝明之小客車，因而使被害人陳
    朝明之自小客車有撞及告訴人甲○○之上開機車，因而使告訴人受傷之事實，惟
    否認有闖越紅燈情事，並辯稱：當時係快要變紅燈，其趕著上班，始急著通過該
    交岔路口，因而肇事等語。惟查，本件車禍之發生係因被告在上開交岔路口闖越
    紅燈肇事所致，業據告訴人指訴明確，且被害人陳朝明及目擊證人黃劉月開亦於
    警訊時、偵查中均明確證述當時駕駛之車道交通號誌為綠燈，被告闖紅燈等語（
    見警卷第四頁背面、第八頁、第九頁背面；偵查卷第七頁背面、第八頁），復有
    道路交通事故調查報告表一份、診斷證明書一份、現場照片八張附於警卷（見第
    十一至十六頁）可佐，足見被告確係闖紅燈無疑。按汽車行駛至設有燈光號誌之
    交岔路口時，其行進應遵守燈光號誌之指示，而車輛面對圓形紅燈表示禁止通行
    ，不得超越停止線或進入路口，此道路交通安全規則第一百零二條第一項第一款
    及道路交通標誌標線號誌設置規則第二百零六條第五款第一目定有明文。經查，
    被告於前開時、地駕車，本應注意遵守上開規定，而依當時天候雨、晨光、路面
    無缺陷、無障礙，視距良好，有上開道路交通事故調查報告表一份在卷可查，又
    無不能注意之情事，竟疏未注意遵守上開規定，貿然闖越紅燈，通過上開交岔路
    口，致被害人陳朝明閃避不及，其所駕駛之上開自小客車為被告所駕駛之上開自
    小客車撞及，被害人陳朝明之自小客車因而又失控撞及告訴人所騎乘之上開機車
    肇事，致告訴人受有上開傷害，足見被告自有過失。況本件車禍經送臺灣省嘉雲
    區車輛行車事故鑑定委員會鑑定之結果，亦認被告行經行車管制號誌路口，未依
    號誌指示行駛（闖紅燈），為肇事原因，有該鑑定委員會函在卷可按（見本院卷
    第一六頁），且被告過失行為與告訴人受傷間具有相當因果關係，本件事證明確
    ，被告過失傷害犯行堪以認定。
二、核被告乙○○所為，係犯刑法第二百八十四條第一項之過失傷害罪。被告於肇事
    後，在未經有偵查犯罪職權之機關或公務員發覺為犯嫌前，向到場處理之嘉義縣
    警察局民雄分局月眉派出所警員丙○○自首即陳稱其為肇事者及肇事經過，並願
    接受裁判，此業經證人丙○○證述明確（見本院卷第四０頁），核與自首要件相
    符，依法應減輕其刑。爰審酌被告肇事迄今已逾一年，未曾與告訴人達成和解，
    亦未對告訴人提出任何賠償，其闖紅燈肇事，過失之程度嚴重，告訴人所受之傷
    害與其犯後未坦承全部之過失犯行等一切情狀，判處如主文所示之刑，並諭知易
    科罰金之折算標準，以資懲儆。
據上論斷，應依刑事訴訟法第二百九十九條第一項前段，刑法第二百八十四條第一項
前段、第六十二條、第四十一條第一項前段，罰金罰鍰提高標準條例第一條前段、第
二條，判決如主文。
本案經檢察官曹合一到庭執行職務
中      華      民      國    九十      年     十一     月      八      日
                              臺灣嘉義地方法院刑事第二庭
                                  法  官  林  坤  志
右正本證明與原本無異。
如不服本判決，應於判決送達後十日內，向本院提出上訴狀。
中      華      民      國    九十      年     十一     月      八      日
                                  書記官  李  子  英
附錄本判決論罪法條
刑法第二百八十四條第一項
因過失傷害人者，處六月以下有期徒刑、拘役或五百元以下罰金，致重傷者，處一年
以下有期徒刑、拘役或五百元以下罰金。


司法院資訊處製作；財團法人民間司法改革基金會備份。
